---
title: "Grille d'évaluation"
author: "Enseigner en classe hétérogène"
date: "020.201 / 103.201"
output:
  officedown::rdocx_document:
    reference_docx: template/template.docx
    toc: no
    toc_depth: 2
    page_margins:
      right: 0.98
lang: fr
toc-title: Table des matières
params:
  nom_prenom_loop: "Meugnier Claire"
---


```{r setup, include=FALSE}
knitr::opts_chunk$set(echo = FALSE)
library(readxl)
library(flextable)
library(officer)
library(tidyverse)
library(knitr)
library(lubridate)
```

```{r data}
df <- read_excel("data/data.xlsx") # import le xlsx qui a tout.
df <- df %>%
  filter(nom_prenom==params$nom_prenom_loop)

df$date_eval <- format(df$date_eval, "%d.%m.%Y")

df$date_eval <- as.character.Date(df$date_eval)
```

```{r dataframe}
# variante tableau dataframe

col1 <- c("Nom, Prénom de l'étudiant·e :", "Équipe de formation")
col2 <- c(df$nom_prenom, "Erica Borloz & Nicolas Bressoud")
col3 <- c("Volée :", "Date d'évaluation :")
col4 <- c(df$volee, df$date_eval)
d <- data.frame(col1, col2, col3, col4)

f_w <- 6.3/ncol(d)

f <- flextable(d)
f <- delete_part(x = f, part = "header")
f <- width(f, width = f_w)
f <- font(f, fontname="calibri")
f <- border_remove(f)
f <- border_inner_h(f, border = fp_border("#007553"), part = "body")
f <- border_inner_v(f, border = fp_border("#007553"), part = "body")

f

```

La synthèse ci-dessous se base sur votre inscription dans **le cours `r df$groupe` à `r df$cred` crédits**. La synthèse se base sur [les points obtenus aux travaux déposés sur Moodle](https://moodle.hepvs.ch/course/view.php?id=1871#section-3). Le détail de l'attribution des points est visible dans le carnet de notes du cours sur Moodle. [Le descriptif d'évaluation déposé sur Moodle](https://moodle.hepvs.ch/mod/folder/view.php?id=123435) définit et précise la procédure de certification.

```{r syn}

syn <- data.frame(
  c("routine 1 : ","routine 2 : ","routine 3 : ", "routine 4 : "),
  c(df$r1, df$r2, df$r3, df$r4),
  c("routine 5 : ","routine 6 : ","routine 7 : ", "routine 8 : "),
  c(df$r5, df$r6, df$r7, df$r8),
  c("routine 9 : ","routine 10 : ","routine 11 : ", "routine 12 : "),
  c(df$r9, df$r10, df$r11, df$r12)
  )


g_w <- 6.3/ncol(syn)

g <- flextable(syn)
g <- delete_part(x = g, part = "header")
g <- width(g, width = g_w)
g <- font(g, fontname="calibri")
g <- border_remove(g)
g <- border_inner_h(g, border = fp_border("#007553"), part = "body")
g <- border_inner_v(g, border = fp_border("#007553"), part = "body")
g <- align(g, i = NULL, j = NULL, align = "left", part = "body")

g


```

Aux routines, on ajoute :

```{r agdi}

# boucle if pour la sortie di

if (df$groupe=="103.201") {
  di <- paste0("Votre résultat au dispositif instrumenté : ", df$di_coeff, " points (avec un coefficient 5 sur ", df$di," points au travail déposé).")
  } else {
    di <- "Vous n'avez pas eu besoin de présenter de dispositif instrumenté (DI)."
    }

```

- Votre résultat à l'analyse globale est de `r df$ag_coeff` points (avec un coefficient 4 sur `r df$ag` points au travail déposé).

- `r di`

```{r}

if (df$groupe=="020.201") {
  rou <- "Dans le cas où vous avez proposé plus de 6 routines, le score global est toujours calculé sur les 6 meilleurs scores."
} else {
    rou <- ""
  }

```

`r rou`

Ceci correspond à un nombre de **`r df$points_obtenus`** sur un total possible de **`r df$points_totaux` points**. Ce score correspond à la qualification **`r df$note`**.

Les commentaires précis sur chaque étape du processus d'évaluation sont visibles [dans les zones *ad hoc* de l'espace de cours Moodle](https://moodle.hepvs.ch/course/view.php?id=1871#section-3).

*Lieu et date : St-Maurice, le `r df$date_eval`* 
```{r img}
img <- external_img("img/sign.png", width = 3, height = 0.86, alt = "")
```
*Signatures des membres de l'équipe de formation :*

`r img`


